【裁判字號】    94,上易,1989
【裁判日期】    950124
【裁判案由】    毒品危害防制條例
【裁判全文】
臺灣高等法院刑事判決                94年度上易字第1989號
上  訴  人  臺灣桃園地方法院檢察署檢察官
被      告  甲○○
上列上訴人因被告違反毒品危害防制條例案件，不服臺灣桃園地
方法院94年度易字第1104號，中華民國94年9 月28日第一審判決
（起訴案號：臺灣桃園地方法院檢察署94年度毒偵字第158 號及
移送併辦：94年度毒偵字第50號、第4104號、第4512號），提起
上訴，本院判決如下：
    主  文
原判決撤銷。
甲○○連續施用第二級毒品，累犯，處有期徒刑壹年。
扣案之吸食器壹個沒收，安非他命肆包沒收銷燬之。
    事   實
一、甲○○前因施用毒品案件，經原審法院以87年度毒聲字第18
    16號裁定送觀察、勒戒，因認無繼續施用毒品之傾向，由臺
    灣桃園地方法院檢察署檢察官以87年度偵字第 13999號為不
    起訴處分確定；復因施用第 2級毒品安非他命案件，經原審
    法院以88年度毒聲字第4853號裁定送觀察、勒戒，因認有繼
    續施用毒品之傾向，再經原審法院以88年度毒聲字第5573號
    裁定令入戒治處所施以強制戒治，該次施用安非他命之犯行
    ，另經原審法院判處有期徒刑6 月確定。仍不知警惕，又因
    施用第2 級毒品安非他命案件，經原審法院以90年度毒聲字
    第2824號裁定令入戒治處所施以強制戒治，於民國90年7 月
    12日入臺灣新竹戒治所執行強制戒治；91年7月9日期滿執行
    完畢；該次施用犯行，亦經原審法院判處有期徒刑8 月確定
    。又因竊盜案件，經原審法院判處有期徒刑1 年確定，後由
    本院裁定應執行有期徒刑1年6月確定，再與前開原審法院判
    處有期徒刑6月合併執行，於90年3月16日入監執行，至92年
    7月1日假釋出獄，及至92年11月20日縮刑假釋期滿，假釋未
    經撤銷，所餘刑期以已執行論（構成累犯）。猶不知悔改，
    復基於概括犯意，於前開強制戒治執行完畢5 年內，分別於
    （一）93年11月23日下午5 時許，在桃園縣大溪鎮一德里26
    鄰大漢市場2號住處，施用安非他命1次。旋於當晚20時50分
    許，在桃園縣楊梅鎮金門新村活動中心旁為警查獲，並扣得
    安非他命1 包（毛重0.6公克）。（二）93年11月27日晚上9
    時，同在上開住處，施用安非他命1 次；而於同日晚間11時
    50分，為警在桃園縣龍潭鄉○○○○道3 號高速公路南向72
    公里處查獲，並扣得安非他命1包（毛重0.2克）及其所有供
    施用之吸食器1組。復基於同一概括犯意，自94年2月間某日
    起至同年8月1日止，在上開住處及桃園縣境內大漢溪旁等地
    ，連續多次施用安非他命。經警分別於（三）93年7月7日凌
    晨0時30分許，在桃園縣大溪鎮○○街26巷3號前查獲，並扣
    得安非他命l小包（毛重0．83公克）。（四）94年8月5日上
    午10時30分許，在大溪鎮瑞興里桃54線北二高涵洞下查獲，
    並扣得安非他命1包（毛重3公克）。
二、案經內政部警政署國道公路警察局第 6警察隊及桃園縣政府
    警察局楊梅分局報請臺灣桃園地方法院檢察署檢察官偵查後
    聲請簡易判決處刑及移送併案審理。
    理  由
一、被告於上開（一）（二）時地施用安非他命犯行，業據被告
    於原審坦承不諱；而被告於上開（三）（四）時地為警查獲
    之施用安非他命犯行，亦據被告於警詢、偵查中坦承無誤，
    復有安非他命4包扣案可證。且被告先後4次為警查獲後，經
    警採集尿液送驗後，結果皆呈安非他命陽性反應相符，亦有
    臺灣尖端先進生技股份有限公司出具之濫用藥物檢驗報告、
    昭信科技顧問股份有限公司出具之濫用藥物檢驗報告、濫用
    藥物陽性檢體檢驗報告在卷可稽。另被告於93年11月23日晚
    間為警查獲時，所扣得之白色晶體1 包，經送鑑後，確含有
    安非他命之成分（驗餘實稱毛重0.198 公克），亦有行政院
    衛生署管制藥品管理局管檢字第0940003611號檢驗成績書 1
    紙在卷可佐（見原審桃簡字卷第18頁）。足見被告自白施用
    安非他命犯行，確與事實相符。
二、又被告前因施用毒品案件，經原審以87年度毒聲字第1816號
    裁定送觀察、勒戒，因認無繼續施用毒品之傾向，業經臺灣
    桃園地方法院檢察署檢察官以87年度偵字第 13999號為不起
    訴處分確定；復因施用第2級毒品安非他命案件，經原審 88
    年度毒聲字第4853號裁定送觀察、勒戒，因認有繼續施用毒
    品之傾向，經原審88年度毒聲字第5573號裁定令入戒治處所
    施以強制戒治；嗣其又因施用第 2級毒品安非他命案件，經
    原審以90年度毒聲字第2824號裁定令入戒治處所施以強制戒
    治，於90年 7月12日入臺灣新竹戒治所執行強制戒治，迄91
    年7月9日期滿執行完畢等情，有本院被告全國前案紀錄表在
    卷為憑。被告於前述強制戒治執行完畢後5 年內，再犯本件
    施用第2 級毒品安非他命之犯行堪以認定。
三、核被告所為，係犯毒品危害防制條例第10條第2項施用第2級
    毒品罪。被告持有安非他命之低度行為，應為施用之高度行
    為所吸收，不另論罪。又被告先後多次施用安非他命之犯行
    ，時間緊接，犯罪構成要件相同，顯係基於概括犯意為之，
    為連續犯，應依刑法第56條規定論以一罪，並加重其刑。公
    訴人就被告於事實欄（二）（三）（四）所載時地為警查獲
    施用安非他命之犯行，雖未起訴，然與檢察官聲請簡易判決
    處刑部分既有連續犯裁判上一罪關係，應為起訴效力所及，
    本院自應一併審理。查被告曾因施用第二級毒品案件，經原
    審法院判處有期徒刑6 月確定；復因施用第二級毒品案件，
    再經原審法院判處有期徒刑8 月確定；又因竊盜案件，經原
    審法院判處有期徒刑1 年確定，後由本院裁定應執行有期徒
    刑1年6月確定，再與前開原審法院判處之有期徒刑6 月合併
    執行，於90年3 月16日入監執行，至92年7月1日假釋出獄，
    及至92年11月20日縮刑假釋期滿，假釋未經撤銷，所餘刑期
    以已執行論，有本院被告全國前案紀錄表在卷可按。被告於
    前受有期徒刑執行完畢後，5 年內再犯本件最重本刑為有期
    徒刑以上之罪，為累犯，應依刑法第47條之規定遞加重其刑
    。
四、原審對被告論罪科刑，固非無見。惟被告於事實欄（三）、
    （四）所載時地為警查獲之犯行（移送併辦部份），原審未
    及一併審理，尚有未洽。公訴人上訴，指摘及此，為有理由
    。原判決既有可議，自應由本院撤銷改判。爰審酌被告前因
    施用毒品經觀察勒戒、強制戒治及法院判刑後，仍未能戒除
    毒癮，足認依賴毒品已深，及犯後能坦承犯行等一切情狀，
    量處如主文第2項所示之刑，以資懲戒。扣案之安非他命4包
    係第二級毒品，應依毒品危害防制條例第18條第1 項前段規
    定諭知沒收銷燬之；另吸食器1 個為被告所有並供犯罪所用
    之物，亦應依刑法第38條第1項第2款規定宣告沒收。
五、被告經合法傳喚，無正當理由不到庭，爰不待其陳述，逕行
    判決。
據上論斷，應依刑事訴訟法第369條第1項前段、第364條、第299
條第1項前段、第371條，毒品危害防制條例第10條第 2項、第18
條第1項前段，刑法第11條前段、第56條、第47條、第38條第1項
第2款，判決如主文。
本案經檢察官沈明彥到庭執行職務。
中    華    民    國    95    年    1     月    24    日
                  刑事第十一庭審判長法  官  楊炳禎
                                    法  官  江國華
                                    法  官  陳國文
以上正本證明與原本無異。
不得上訴。
                                    書記官  蔡棟樑
中    華    民    國    95    年    1     月    24    日
附錄：本案論罪科刑法條全文
毒品危害防制條例第十條第二項：
施用第一級毒品者，處六月以上五年以下有期徒刑。
施用第二級毒品者，處三年以下有期徒刑。


司法院資訊處製作；財團法人民間司法改革基金會備份。
